【裁判字號】    88,易,1556
【裁判日期】    890811
【裁判案由】    詐欺
【裁判全文】
臺灣彰化地方法院刑事判決                        八十八年度易字第一五五六號
    公  訴  人  臺灣彰化地方法院檢察署檢察官
    被      告  丙○○
右列被告因詐欺案件，經檢察官提起公訴（八十八年度偵字第四五六五號），本院判
決如左：
    主      文
丙○○意圖為自己不法之所有，以詐術使人將本人或第三人之物交付，處有期徒刑肆
月，緩刑貳年。
    事      實
一、丙○○於民國（下同）八十八年一月十八日透過甲○○女兒吳承芳即其前女友之
    介紹，至彰化縣彰化市○○○路二十二巷八十四號五樓甲○○住處，意圖為自己
    不法之所有，對甲○○佯稱欲投資設立通信器材公司，急需資金新台幣（下同）
    一百萬元，言明借用一個月左右即可償還，為取信於甲○○並簽發面額一百萬元
    之本票交甲○○收執，致甲○○不疑有他陷於錯誤，同意無息出借並如數交付，
    詎屆期並未依約還款，亦未成立通信器材公司，幾經催討，始交付附表所示面額
    各為五十萬元之支票二張，詎屆期仍不獲兌現，丙○○並逃逸無蹤，至此方知受
    騙。
二、案經甲○○訴請臺灣彰化地方法院檢察署檢察官偵查起訴。
    理      由
一、訊據被告丙○○固坦承於前揭時地向告訴人甲○○借款欲投資成立電信器材公司
    ，惟矢口否認有何詐欺犯行，辯稱：當時借款並未約定還款日期，且借款利息是
    一百萬元每日一萬五千元，後因合夥人不願投資致公司沒開成，借得之款項分別
    清償朋友之借款及購車，以致無力償還告訴人云云。惟查，右揭事實業據告訴人
    迭次指訴甚詳，並據證人吳承芳到庭結證明確，被告雖供稱雙方約定利息每日一
    萬五千元，卻僅提供八十八年一月二十六日匯款一萬五千元予甲○○之匯款單為
    證，倘確有利息約定，何以被告借款多時僅有匯款一次之記錄，且被告事後未如
    期償還時，仍僅交付面額各五十萬元之本票二張而已，而未加計被告借款期間應
    繳之利息，是難認雙方借款時有約定每日利息為一萬五千元，被告匯款予告訴人
    部分，應以告訴人所言係被告自願給付之利息為可採。另被告自承借款後約十餘
    天，即因合夥人決定不開公司而作罷，衡情被告應立即將款項歸還告訴人，被告
    卻將借款持往購車及還朋友借款，且被告就其決意創業成立通信器材公司一節，
    並未提供任何證據供本院查證，足見其自始即有不法所有之詐欺意圖，是被告所
    為之辯解顯不足採，其犯行堪以認定。
二、核被告所為，係犯刑法第三百三十九條第一項之詐欺罪。爰審酌被告犯罪之動機
    、方法、所生危害及犯罪後業已清償告訴人二十萬元，另交付面額八十萬元之支
    票交告訴人收執，業據告訴人陳明在卷，並有證明書影本一紙在卷可稽，量處如
    主文所示之刑。查被告前未曾有期徒刑以上刑之宣告，有臺灣高等法院被告全國
    前案紀錄表在卷可參，經此論罪科刑之教訓，應知所警惕而無再犯之虞，本院認
    其所宣告之刑，以暫不執行為適當，併予宣告緩刑二年，以勵自新。
據上論斷，應依刑事訴訟法第二百九十九條第一項，刑法第三百三十九條第一項、第
七十四條第一款，罰金罰鍰提高標準條例第一條前段，判決如主文。
中      華      民      國       八十九    年      八   月      十一    日
                                           法      官  林  慧  英
右正本證明與原本無異。
如不服本判決，應於判決送達後十日內，向本院提出上訴狀（須附繕本）。
告訴人或被害人對於判決如有不服具備理由請求檢察官上訴者，其上訴期間之計算係
以檢察官收受判決正本之日期為準。
                                           法院書記官  葉  春  涼
中      華      民      國       八十九    年      八   月      十五    日
刑法第三百三十九條
意圖為自己或第三人不法之所有，以詐術使人將本人或第三人之物交付者，處五年以
下有期徒刑、拘役或科或併科一千元以下罰金。
以前項方法得財產上不法之利益或使第三人得之者亦同。
前二項之未遂犯罰之。
附  表：
┌───┬───┬───┬──────┬──────┬────────┐
│編  號│發票人│發票日│  付款銀行  │  帳    號  │    票    號    │
├───┼───┼───┼──────┼──────┼────────┤
│一    │乙○○│3.│台灣中小企業│００三八三七│Ｑ0000000│
│      │      │      │銀行忠明分行│            │Ａ              │
├───┼───┼───┼──────┼──────┼────────┤
│二    │乙○○│4.│台灣中小企業│００三八三七│Ｑ0000000│
│      │      │      │銀行忠明分行│            │Ａ              │
└───┴───┴───┴──────┴──────┴────────┘


司法院資訊處製作；財團法人民間司法改革基金會備份。
